# 关于终止经营列报

提问人：rita0710 时间：2019-02-19 14:10:03
请教陈版，公司转让了某类产品相关的业务包括资产，退出某类产品的经营，但是公司核算上并未把某类产品作为独立的分部进行核算，有较多的共同成本及费用，特别是现金流难以区分，是否可以不作为终止经营披露呢？

回答人：chenyiwei
可以考虑：历史上是否将该类产品相关业务作为一个独立的报告分部，在附注的 “分部信息” 部分中披露。如果是，则需列报为终止经营；如否，且确实难以合理划分成本费用（包括基于合理的基础分摊共同成本费用）的情况下，可以认为不满足 “能够单独区分”的条件，故不属于终止经营。